臺灣新北地方法院民事裁定
                                    110年度勞小上字第8號
上  訴  人  梁崇民  
被  上訴人  陳慧玲  

上列當事人間請求損害賠償事件，上訴人對於民國110 年8 月26
日本院110 年度勞小字第75號小額訴訟事件第一審判決提起上訴
，本院裁定如下：
    主      文
上訴駁回。
第二審訴訟費用新臺幣壹仟伍佰元由上訴人負擔。
   理      由
一、按對於小額程序第一審裁判之上訴，非以其違背法令為理由
    ，不得為之；上訴狀內應記載上訴理由，表明下列各款事項
    ：(一)原判決所違背之法令及其具體內容。(二)依訴訟資料
    可認為原判決有違背法令之具體事實。所謂判決有違背法令
    ，乃指判決不適用法規或適用不當而言，而有同法第469條
    第1款至第5款所列情形之一者，則為判決當然違反法令。民
    事訴訟法第436條之8第1項、第436條之24第2項、第436條之
    25、第436條之32第2項準用第468條及第469條第1款至第5款
    分別定有明文。是當事人提起上訴，如依民事訴訟法第468
    條規定，以小額程序第一審判決有不適用法規或適用法規不
    當為上訴理由時，其上訴狀或理由書應有具體之指摘，並揭
    示該法規之條項或其內容，若係成文法以外之法則，應揭示
    該法則之旨趣，倘為司法院解釋或最高法院之判例，則應揭
    示該判解之字號或其內容，如依民事訴訟法第469條第1款至
    第5款所列情形為上訴理由時，其上訴狀或理由書應揭示合
    於該條款之事實，上訴狀或理由書如未依此項方法表明者，
    即難認為已對小額程序第一審判決之違背法令有具體之指摘
    ，其上訴自難認為合法（最高法院71年台上字第314號判例
    意旨參照）。又取捨證據、認定事實屬於事實審法院之職權
    ，若其認定並不違背法令，即不許任意指摘其認定不當，以
    為上訴理由（最高法院28年上字第1515號判例要旨參照）。
    次按小額訴訟程序之上訴人上訴狀內未表明上訴理由，若未
    於提起上訴後20日內提出上訴理由書於原第一審法院，原第
    一審法院無庸命其補正，即得以裁定駁回，其上訴不合法者
    ，本院第二審法院亦應得以裁定駁回之。民事訴訟法第436
    條之32第2項準用同法第471條第1項之上訴法律審（第三審
    ）、第444條第1項前段之規定。
二、上訴人上訴意旨略以：今日訴訟之形成，源自於輔仁大學、
    教育部違法執法、知法犯法，上訴人忍無可忍，被迫以訴訟
    平反。本案無性侵，亦無騷擾，上訴人已提證據證明：檢察
    署因0000000 王女陸生誣告發布通緝書，因0000000 黃女「
    陸生停修」（無關騷擾），而羅女卻以偽證誣陷上訴人（渠
    向性平會堆疊傳聞，卻向檢察署謊稱未至性平會報告）。上
    訴人近日又發現輔大當年竟以防治準則第29條2 項2 款「性
    侵」誣陷上訴人「親自」陳述意見，且調查小組未經性平會
    授權（性平會才是調查主體，防治組越權、生輔組越權，皆
    不法）。只因上訴人依法論法，與顧問吳志光爭執成敵，渠
    即指揮教唆輔大加速誣陷，不但越權解聘，且未依101.5.24
    防治準則第31、32條通知（教師申復），而是以準則第29條
    （學生申復），製作「確有申復」假象。而被上訴人竟接續
    不法，成為共犯，夥同謝、李、田、游共5 人，攝錄恐嚇上
    訴人如不遷離研究室，即將室內物品當成廢棄物處理；則時
    效是否已開始？上訴人之前不知道也沒能力確信可否行使請
    求權，高院再審中；上訴人自86年迄今，每日到校、研究、
    服務，被上訴人為何恐嚇、強制遷移；上訴人目的為和解，
    被上訴人之原審訴訟代理人是否受全權委託、是否認識被上
    訴人等語。
三、本院得心證之理由：
 (一) 經查，本件訴訟標的金額係於10萬元以下，依民事訴訟法
     第436 條之8 第1 項規定，應適用小額訴訟程序，依照前
     述說明，上訴人非以原判決違背法令為由不得提起上訴，
     且上訴理由依法須表明原判決所違背之法令及其具體內容
     ，暨依訴訟資料可認為原判決有違背法令之具體事實，始
     符合上訴程式。惟本件上訴人對原判決提起上訴，核其上
     訴狀所載內容，與一審時之主張內容大致相同，均屬對事
     實內容之陳述等詞，並未具體指摘原審判決就法律適用究
     有違背何種法令之具體情事，顯然上訴人並未依小額訴訟
     程序上訴程式為合法表明，其上訴自不合法。
 (二) 又上訴人指稱時效是否已開始，上訴人之前不知道也沒能
     力確信可否行使請求權等詞。惟查，原審判決審酌各項事
     證，認定上訴人主張之第一個原因事實請求賠償慰撫金5萬
     元部分，於106 年間即得行使，而上訴人並未行使其認為
     存在之損害賠償請求權，遲至110 年4 月27日始向被上訴
     人起訴請求，故已罹於2 年時效，並無適用法規不當之情
     形。
 (三) 從而，上訴人所提之上訴理由，既未具體指摘原審判決所
     違背法規或法則之旨趣或內容，或有民事訴訟法第469 條
     第1 款至第5 款所稱當然違背法令之情事，實難認上訴人
     已合法表明上訴理由，依前述說明，本件上訴為不合法，
     應予駁回。
四、法院為訴訟費用之裁判時，應確定其費用額，此規定並為小
    額事件之上訴程序所準用，民事訴訟法第436條之19第1項及
    第436條之32第1項分別定有明文。又訴訟費用，由敗訴之當
    事人負擔，同法第78條亦有明定。本件第二審訴訟費用額確
    定為1,500元，應由上訴人負擔，爰判決如主文第2項所示。
五、據上論結，本件上訴為不合法，依民事訴訟法第436 條之32
    第1項、第2項、第444條第1項前段、第436條之19第1項、第
    95條、第78條，裁定如主文。
中　　華　　民　　國　　110 　年　　12　　月　　24　　日
                    勞動法庭    審判長法  官  張誌洋
                                      法  官  吳幸娥
                                      法  官  劉以全
以上正本係照原本作成。
本裁定不得抗告。
中　　華　　民　　國　 110　　年　　12　　月　　 24　日
                                      書記官  許慧禎